# 资产负债表实收资本的填写

提问人：花童 时间：2019-12-12 08:05:10
资产负债表中实收资本填写有分国有资本、集体资本、民营资本（其中：个人资本）。想问一下几个的区别，特别是民营资本和个人资本的区别。

回答人：chenyiwei
这在每年国资委印发的决算报表填表说明中都有：
（ 1 ）国有资本：指有权代表国家投资的政府部门或机构、直属事业单位、具有独立法人地位的国有企业（单位）或国有独资公司对企业投资形成的资本金。
国有法人资本：指具有独立法人地位的国有企业（单位）或国有独资公司对企业投资形成的资本金。
（ 2 ）集体资本：指由本企业职工等自然人集体投资或各种机构对企业进行扶持形成的集体性质的资本金, 以及具有独立法人地位的集体企业对企业投资形成的资本金。
（ 3 ）民营资本：指除国有资本、集体资本、外商资本以外的其他资本。
个人资本：指自然人实际投入企业的资本金。
（ 4 ）外商资本：指外国和我国香港、澳门及台湾地区投资者实际投入企业的资本金。